臺灣臺中地方法院民事裁定
  110年度豐簡聲字第18號
聲  請  人  梁行健  

相  對  人  行政院農業委員會林務局東勢林區管理處

法定代理人  張弘毅  
上列當事人間再審之訴事件（本院110年度豐再簡字第1號），聲
請人聲請停止執行，本院裁定如下：
    主    文
聲請人提供新臺幣3,978元為擔保後，本院110年度司執字第3158
2號返還林地等強制執行事件就相對人對聲請人所為之強制執行
程序，於本院110年度豐再簡字第1號再審之訴程序終結（判決確
定、和解或撤回起訴）前，應暫予停止。
    理      由
一、聲請意旨略以：相對人持本院108年度豐簡字333號判決暨確
    定證明書向本院聲請強制執行，經本院以110年度司執字第3
    1582號執行事件受理在案（下稱系爭執行事件），系爭執行
    事件尚未終結，然聲請人就上開執行名義已提起再審之訴（
    即本院110年度豐再簡字第1號事件），為免聲請人於前開判
    決確定前遭受無法回復之損害，為此狀請准予裁定供擔保後
    停止執行等語。
二、按有回復原狀之聲請，或提起再審或異議之訴，或對於和解
    為繼續審判之請求，或提起宣告調解無效之訴、撤銷調解之
    訴，或對於許可強制執行之裁定提起抗告時，法院因必要情
    形或依聲請定相當並確實之擔保，得為停止強制執行之裁定
    。強制執行法第18條第2項定有明文。又法院依此項規定所
    定擔保金額以為准許停止強制執行之裁定者，該項擔保係備
    供債權人因停止執行所受之損害，其數額應依標的物停止執
    行後，債權人未能即時受償或利用該標的物所受之損害額，
    或其因另供擔保強制執行所受之損害額定之，並非以其債權
    額為依據。
三、本件聲請人以其經向本院提起再審之訴為由，聲請裁定停止
    本院系爭執行事件之執行程序。經查：
  ㈠系爭執行事件現尚未終結，而聲請人已對相對人提起再審之
    訴，現由本院審理中等情，業經本院調取該執行卷宗及本院
    110年度豐再簡字第1號再審之訴事件卷宗審究無訛，是聲請
    人以其已提起再審之訴為由，依強制執行法第18條第2項之
    規定，聲請供擔保停止強制執行，為有理由，應予准許。
  ㈡而查相對人於上開執行事件以持本院108年度豐簡字第333  
    號返還林地判決暨確定證明書為執行名義，聲請強制執行：
    聲請人應將坐落於臺中市○○區○○○段○000地號土地（下稱系
    爭土地）內，如本院108年度豐簡字第333號民事判決附圖所
    示編號甲淺藍色區域面積368.61平方公尺上之鐵皮建物、編
    號乙綠色區域面積1642.26平方公尺果園拆除騰空，並將土
    地返還與相對人等內容。是如相對人因停止執行，未能即時
    利用系爭土地，所可能遭受之損害，應為相當於系爭土地之
    租金損失。
  ㈢參照本院108年度訴字第333號判決之調查認定，相對人每月
    得請求聲請人給付系爭土地相當於租金之不當得利數額為11
    7元。而依相對人陳報系爭土地之公告土地現值為每平方公
    尺90元，以執行面積共計2010.87平方公尺計算（計算式：3
    68.61＋1642.26＝2010.87），訴訟標的價額應核定為180,978
    元（計算式：2010.87×90＝180,978），為不得上訴第三審之
    簡易案件。依各級法院辦案期限實施要點第2條規定，本件
    訴訟至第二審終結確定之期間可推定為2年10個月（即民事
    簡易程序第一審審判案件期限10個月、民事第二審審判案件
    期限2年，以上共計2年10個月）。本院綜合上情，認為聲請
    人所應提供之擔保金額以3,978元為適當（計算式：每月117
    元×審理期間34個月＝3,978元）。
四、依強制執行法第18條第2項，裁定如主文。 
中　　華　　民　　國　　110 　年　　11　　月　　8 　　日
                      臺灣臺中地方法院豐原簡易庭
                                  法　官　段奇琬
以上正本證明與原本無異。
如不服本裁定，應於送達後10日內，向本院提出抗告狀表明抗告
理由，如於本裁定宣示後送達前提起抗告者，應於裁定送達後10
日內補提抗告理由書（須附繕本），並繳納新臺幣1,000元之裁
判費。
中　　華　　民　　國　　110 　年　　11　　月　　8 　　日
                                  書記官　許瑞萍